臺灣高等法院高雄分院刑事裁定
111年度毒抗字第123號
抗  告  人  
即  被  告  謝勝任



上列抗告人因聲請強制戒治案件，不服臺灣橋頭地方法院中華民
國111 年3 月3 日裁定（111 年度毒聲字第131 號），提起抗告
，本院裁定如下：
    主  文
抗告駁回。
    理  由
一、抗告意旨如附件「刑事聲請免除強制戒治處分裁定抗告事狀
    」所載。
二、按犯毒品危害防制條例第10條之罪者，檢察官應聲請法院裁
    定，令被告入勒戒處所觀察、勒戒，其期間不得逾2 月；觀
    察、勒戒後，檢察官依據勒戒處所之陳報，認受觀察、勒戒
    人有繼續施用毒品傾向者，檢察官應聲請法院裁定令入戒治
    處所強制戒治，其期間為6 個月以上，至無繼續強制戒治之
    必要為止，但最長不得逾1 年，同條例第20條第1 項、第2
    項定有明文。
三、查抗告人即被告謝勝任（下稱被告）前因施用第一級毒品，
    經原審法院以110 年度毒聲字第730 號裁定令入勒戒處所觀
    察、勒戒後，仍有繼續施用毒品傾向，有前開刑事裁定、法
    務部○○○○○○○○民國111 年2 月15日高戒所衛字第1111000074
    0 號函附之有無繼續施用毒品傾向證明書及有無繼續施用毒
    品傾向評估標準紀錄表等在卷可稽。本院審酌前揭評估係該
    所專業知識經驗者（包括醫生）在被告執行觀察、勒戒期間
    ，依其本職學識評估被告之人格特質、臨床徵候、物質使用
    行為、社會穩定度等因素所為之綜合判斷，具有科學驗證所
    得之結論；及強制戒治之目的，係為協助施用毒品者戒斷毒
    品之心癮及身癮所為之一種保安處分類型，而該評估標準係
    適用於每一位受觀察、勒戒處分之人，具一致性、普遍性、
    客觀性，倘其評估由形式上觀察，無擅斷或濫權等明顯不當
    之情事，法院宜予尊重等情，因而認本案被告既受有前揭評
    估認有繼續施用毒品傾向，且由形式上觀察，並無擅斷或濫
    權等明顯不當之情事，原審據之依毒品危害防制條例第20條
    第2 項規定，准許檢察官令被告入勒戒處所施以強制戒治之
    聲請，核之於法並無違誤或不當。
四、被告雖辯稱其現已因施用毒品案件在監服刑，無再接觸毒品
    之可能，且如於現執行之刑期中，再加以強制戒治，實有「
    毒樹荼果」之情等語。然被告現是否因在監服刑以致無法接
    觸毒品，與其是否有繼續施用毒品之傾向，係屬二事；又被
    告另因其他施用毒品案件執行刑期，與其本案施用毒品應予
    強制戒治，二者亦不相同，並未因本案之強制戒治而致其他
    案之刑期變相加長，是被告執此等情詞為辯，並無可採。
五、綜上，被告所為之抗告為無理由，應予駁回。
據上論結，應依刑事訴訟法第412 條，裁定如主文。
中　　華　　民　　國　　111 　年　　3 　　月　　17　　日
                   刑事第三庭   審判長法  官  吳進寶   
                                      法  官  陳億芳
                                      法  官  徐美麗   
以上正本證明與原本無異。
本裁定不得再抗告。
中　　華　　民　　國　　111 　年　　3 　　月　　17　　日
                                      書記官  吳宗霖